【裁判字號】    92,毒抗,284
【裁判日期】    921124
【裁判案由】    觀察、勒戒
【裁判全文】
臺灣高等法院臺南分院刑事裁定           九十二年度毒抗字第二八四號   孝股
    抗  告  人
    即  被  告  甲○○
右列抗告人因違反毒品危害防制條例案件，不服臺灣嘉義地方法院中華民國九十二年
九月二十九日裁定（九十二年度毒聲字第七三一號），提起抗告，本院裁定如左：
      主  文
抗告駁回。
      理  由
一、抗告意旨略以：抗告人即被告有在吃減肥藥，而九十二年七月十五日在ＫＴＶ被
    警察臨檢時，因出入之人很多，若是喝到別人的飲料，或有居心不良的人放藥在
    飲料中，均有可能驗出ＭＤＭＡ、ＭＤＡ陽性反應，抗告人確無施用該毒品之情
    事，爰提起本件抗告，求為撤銷原裁定，而為適當的裁定云云。
二、查被告於九十二年七月十五日九時十五許以前，在不詳地點施用第二級毒品ＭＤ
    ＭＡ、ＭＤＡ，為警於同月上午九時十五分許，在嘉義市○○路四五四號「全櫃
    ＫＴＶ」內查獲，並採集被告尿液送驗結果，其排放之尿液經檢驗後呈第二級毒
    品ＭＤＭＡ、ＭＤＡ陽性反應，此有行政院衛生署管制藥品管理局檢驗成績書、
    尿液送驗姓名對照表各一紙附於警卷可稽。
三、被告雖以前開情詞置辯。但查本件抗告人尿液經送檢驗，經行政院衛生署管制藥
    品管理局以氣相層析質譜儀（GC ／MS）做確認，呈ＭＤＭＡ、ＭＤＡ陽性反應
    ，有前開尿液檢驗成續書附卷可稽。又氣相層析質譜儀（GC/MS gaschro-ma
    tography／massspectrometry）乃目前就藥物篩檢結果必須進一步確認時所最常
    採用之確認方法，因此在良好的操作條件之下，以氣相層析質譜儀作藥物及其代
    謝物之定性及定量分析，幾乎不會有偽陽性反應產生。被告雖辯稱【曾服用減肥
    藥，或誤用他人摻有上開成分之飲料，或為有心之人將該藥物摻入飲料內，供其
    飲用】云云。但就其究服用何種成分之減肥藥，或有無誤食之情事，均未見被告
    提供確實之証據供本院查証；況九十二年七月十五日當日係警員臨檢而查獲本件
    ，而警員臨檢又非每日之勤務，衡情他人實無必要陷害被告，而將藥物摻入飲料
    內，供被告飲用，被告所辯【誤喝他人摻有該成分之飲料，或為人陷害】，實難
    想像，所辯自無足採。被告施用第二級毒品之犯行堪予認定。從而原審以其施用
    第二級毒品事證明確，依毒品危害防制條例第二十條第一項及觀察勒戒處分執行
    條例第三條第一項規定，裁定抗告人送勒戒處所觀察、勒戒，經核於法並無不合
    ，抗告人猶執前詞，指摘原裁定不當，為無理由，應予駁回。
四、據上論斷，應依刑事訴訟法第四百十二條，裁定如主文。
中      華      民      國    九十二    年     十一     月    二十四    日
                                     臺灣高等法院臺南分院刑事第四庭
                                             審判長法官  鄭  文  肅
                                                   法官  王  浦  傑
                                                   法官  陳  珍  如
右正本證明與原本無異。
不得再抗告。
                                             法院書記官  周  美  莉
中      華      民      國    九十二    年     十一     月    二十四    日


司法院資訊處製作；財團法人民間司法改革基金會備份。
